臺灣高雄地方法院刑事判決                        九十一年度易字第一五五四號
    公  訴  人  臺灣高雄地方法院檢察署檢察官
    被      告  乙○
    被      告  甲○○
右列被告因傷害案件，經檢察官聲請簡易判決處刑（九十一年度偵字第二九六０號）
，本院鳳山簡易庭認不宜以簡易判決處刑（九十一年度鳳簡字第二五四號），移由本
院刑事庭改依通常程序審理，本院判決如左：
    主  文
乙○、甲○○共同傷害人之身體，各處罰金伍佰元，如易服勞役均以參佰元折算壹日
。
    事  實
一、乙○、甲○○二人是母女，丙○○○是乙○之媳婦。民國（下同）九十年九月二
    十三日十六時五十分許，在高雄縣阿蓮鄉○○村○○路五九三號乙○及丙○○○
    住處，甲○○因細故與丙○○○發生口角，甲○○竟與乙○二人共同基於傷害之
    犯意聯絡，先由乙○、甲○○分別以手抓住丙○○○之頭髮，再由甲○○以手抓
    丙○○○之左臉頰，致丙○○○受有左臉頰挫傷之傷害。
二、案經丙○○○訴由高雄縣警察局湖內分局報請台灣高雄地方法院檢察署檢察官偵
    查起訴。
    理  由
一、訊據被告乙○、甲○○均矢口否認有共同傷害告訴人丙○○○之犯行，被告乙○
    辯稱：我從房間出來時看見丙○○○抓住甲○○的頭髮，甲○○推開她，我沒有
    勸架或拉開她們，我只有在旁邊看而已云云。被告甲○○辯稱：是丙○○○抓我
    頭髮我推開她，我沒有打她云云。然查，被告二人於右揭時地分別以手抓住告訴
    人之頭髮，再由被告甲○○以手抓告訴人之左臉頰，致告訴人受傷之事實，業據
    告訴人指訴綦詳，核與證人朱欣諭（告訴人之女兒）證稱「是我阿媽（即被告乙
    ○）及我姑姑（即被告甲○○）抓我母親的頭髮，我姑姑也有抓我母親的左臉頰
    」，證人朱光輝（告訴人之先生）證稱「甲○○先推丙○○○，然後我母親乙○
    從後抓丙○○○的頭髮，我在旁勸架拉開她們，沒注意看甲○○是否有用手抓丙
    ○○○的左臉頰」等語相符（均見本院九十一年五月二十三日審判筆錄），而證
    人朱光輝倘故意偏坦告訴人，其儘可證稱被告甲○○亦有用手抓丙○○○之左臉
    頰」，足見證人朱欣諭、朱光輝之證詞應屬真實可信；參以被告乙○供稱「我沒
    有勸架或拉開她們，我只有在旁邊看而已」，而被告甲○○供稱「我母親有拉開
    我們並勸架」，二者供述不一致；且告訴人確受有左臉頰挫傷之傷害，此有長佑
    醫院驗傷診斷書一紙附卷可供佐憑（見警卷第五頁），衡之常情，告訴人當無自
    殘藉以誣陷被告之理。綜上所述，本件事證已臻明確，被告二人所辯均係事後卸
    責之詞，尚難採信，渠等犯行均堪以認定。
二、核被告二人所為，均係犯刑法第二百七十七條第一項之傷害罪，被告二人就上開
    犯行有犯意聯絡及行為分擔，均為共同正犯。審酌被告二人素行良好，尚無不法
    前科紀錄，有台灣高雄地方法院檢察署刑案資料查註紀錄表及台灣高等法院被告
    全國前案紀錄表各一份附卷可按，渠等因一時衝動，進而抓傷告訴人，迄今尚未
    與告訴人達成和解，及其犯罪之動機、目的、智識程度、所生之危害、犯後態度
    等一切情狀，爰分別量處如主文所示之刑，並均諭知易服勞役之折算標準。
據上論斷，應依刑事訴訟法第二百九十九條第一項前段，刑法第二十八條、第二百七
十七條第一項、第四十二條第二項，罰金罰鍰提高標準條例第一條前段、第二條，判
決如主文。
中      華      民      國    九十一    年      五      月    三十一    日
                                  臺灣高雄地方法院刑事第三庭
                                      法  官  孫  啟  強
右正本證明與原本無異。
如不服本判決，應於判決送達後十日內，向本院提出上訴狀。
                                      書記官  盧  雅  婷
中      華      民      國    九十一    年      五      月    三十一    日
附錄本判決論罪科刑之法條：
刑法第二百七十七條第一項︰
傷害人之身體或健康者，處三年以下有期徒刑、拘役或一千以下罰金。
